【裁判字號】    91,上,688
【裁判日期】    920415
【裁判案由】    遷讓房屋等
【裁判全文】
臺灣高等法院民事裁定  九十一年度上字第六八八號
    上  訴  人  國立台北科技大學
    法定代理人  張天津
    訴訟代理人  曾肇昌律師
    被 上訴 人  文素霞
右當事人間遷讓房屋等事件，上訴人對於中華民國九十一年十二月二十四日本院九十
一年度上字第六八八號第二審判決，提起上訴，本院裁定如左：
      主      文
上訴駁回。
第三審訴訟費用由上訴人負擔。
      理      由
一、按民事訴訟法第四百六十六條第一項規定，對於財產權訴訟之第二審判決，如因
    上訴所得受之利益不逾新台幣（下同）一百萬元者，不得上訴。此項數額，司法
    院得因情勢需要，以命令減至五十萬元，或增至一百五十萬元，同條第三項定有
    明文。茲依司法院（九一）院台廳民一字第○三○七五號函，已將民事訴訟法第
    四百六十六條第一項所定上訴三審之利益額數，提高為一百五十萬元，並訂於民
    國九十一年二月八日起實施。又對於不得上訴之判決而上訴者，原第二審法院應
    以裁定駁回之，同法第四百八十一條、第四百四十二條第一項亦有明文。另以一
    訴附帶主張利息或其他孳息、損害賠償、違約金或費用者，其價額不併算在上訴
    利益額之內，此觀之民事訴訟法第四百六十六條第三項及民事訴訟費用法第五條
    第二項之規定自明。
二、經查，上訴人上訴聲明為「被上訴人應將座落上訴人所有台北市○○區○○段一
    小段第九一五、九一六、九一七地號上，門牌號碼為台北市○○○路○段七五巷
    十四號，如附圖Ｇ部分所示，面積一五二平分公尺之地上建物騰空遷讓予上訴人
    ，並應再給付上訴人三百一十三萬九千零四十一元，及自九十年八月十五日起至
    遷出之日止，按月給付上訴人五萬八千一百五十二元之損害金或發回台灣高等法
    院」，由此足見，上訴人係就請求遷讓地上建物及相當於租金之不當得利損害金
    ，一併提起上訴，揆之前開說明，因關於附帶主張損害金部分，不併算在上訴利
    益額之內，故核定本件訴訟標的價額，應僅就遷讓上開地上建物部分予以核計。
    而上開台北市○○○路○段七五巷十四號、面積一五二平分公尺之地上建物，其
    價額經送鑑後為四十九萬九千一百零六十六元，此有世衡不動產鑑定股份有限公
    司鑑定報告書附卷可稽（見原審卷第一一七頁）。是本件上訴人因上訴所得受之
    利益未逾一百五十萬元，依首開說明，上訴人所提之第三審上訴，自非合法，應
    予駁回。
三、據上論結，依民事訴訟法第九十五條、第七十八條，裁定如主文。
中      華      民      國    九十二    年      四      月     十五     日
                              民事第十一庭
                                  審判長法  官  吳  景  源
                                        法  官  滕  允  潔
                                        法  官  鄭  純  惠
右正本係照原本作成。
如不服本裁定，應於收受送達後十日內向本院提出抗告狀，並應繳納抗告費新台幣四
十五元正。
中      華      民      國    九十二    年      四      月    二十一    日
                                        書記官  張  淑  華


司法院資訊處製作；財團法人民間司法改革基金會備份。
